---
title: "Práctica y Técnicas en Ciencia de Datos/UCEMA"
author: "Magali Eisik"
date: "19/7/2023"
output: html_document
---

A continuacion se encuentran los ejercicios realizados en las clases de Práctica y Técnicas en Ciencia de Datos del Pogrado de Digital Accounting, 2023,UCEMA.

Clase 1 25/07

Se presenta la informacion de motos acuaticas:modelo, peso (en libras) y precio (en dolares)
Modelo: A,B,C,D,E,F,G,H,I,J
Peso: 750,790,800,740,830,770,830,720,720,780
Precio:9500,10500,11200,8500,10000,10000,9300,7700,7000,8500

1)  Crear los vectores modelo, peso y precio.

```{r}
modelo<- c("A","B","C","D","E","F","G","H","I","J")
peso<- c(750,790,800,740,830,770,830,720,720,780)
precio<- c(9500,10500,11200,8500,10000,10000,9300,7700,7000,8500)
```

2) Indique el tipo de datos y la longitud de los 3 vectores creados en item 1.

```{r}
mode(modelo)
length(modelo)
mode(peso)
length(peso)
mode(precio)
length(precio)
```

3) Cual es el valor minimo y la posicion del vector peso.

```{r}
min(peso)
which.min(peso)
```

4) Cree un data frame con los 3 vectores creados en item 1, denominado motos.

```{r}
motos<- data.frame(modelo,peso,precio)
motos
```


5) Calcule las medidas de resumen de la variable precio del data frame motos.

```{r}
summary(motos$precio)
```


6) Mostrar las primeras 3 filas y las 2 ultimas del data frame motos.

```{r}
head(motos,3)
tail(motos,2)
```


7)  Cuantas columnas y filas tiene el data frame motos?

```{r}
ncol(motos)
nrow(motos)
```
Otra forma:

```{r}
dim(motos)
```
El resultado arroja primero el numero de filas y luego columnas.

8) Construir una matriz llamada motos_abc, uniendo precio y peso, por column

```{r}
motos_abc<- cbind(precio,peso)
motos_abc
```

EJERCICIOS CLASE 2
Volvemos al ejercicio de la semana anterior. 
Cargamos los siguientes vectores y creamos el data frame motos:

```{r}
modelo<- c("A","B","C","D","E","F","G","H","I","J")
peso<- c(750,790,800,740,830,770,830,720,720,780)
precio<- c(9500,10500,11200,8500,10000,10000,9300,7700,7000,8500)
motos<- data.frame(modelo,peso,precio)
motos
```

1) Como podemos saber el nombre de las columnas/variables del data set motos?

```{r}
names(motos)
```

2) Ordenar de forma descendente la variable peso

```{r}
sort(motos$peso,decreasing = TRUE)
```

Se ordenan los elementos de mayor a menor.

3) Calcular la media, mediana y desvio estandar de la variable precio 

```{r}
mean(motos$precio)
median(motos$precio)
sd(motos$precio)
```

Otra forma

```{r}
sqrt(var(motos$precio))

```

La raiz cuadrada de la varianza corresponde al desvio estandar.

4) Realizar un histograma de la variable precio. Que observa?

```{r}
hist(motos$precio,xlab="Precio",ylab = "Frecuencia",main = "Histograma",col="violet",border="black")
```

5) Modificar el nombre de la variable peso a PESO. Verificar.

```{r}
colnames(motos)[2] <- "PESO"
names(motos)
```

6) Utilizando la funcion if else sobre la variable precio, donde aquellas motos con precio mayor a 9500 se clasifiquen como "Alto", de lo contrario "Bajo".

```{r}
motos$precio <- ifelse(precio>9500,"Alto","Bajo")
motos$precio
```

EJERCICIOS CLASE 3
Cargamos los siguientes vectores y creamos el data frame motos:


```{r}
modelo<- c("A","B","C","D","E","F","G","H","I","J")
peso<- c(750,790,800,740,830,770,830,720,720,780)
precio<- c(9500,10500,11200,8500,10000,10000,9300,7700,7000,8500)
motos<- data.frame(modelo,peso,precio)
motos 
```

1) Realizar un grafico de dispersion, donde x=peso, y= precio, utilizando ggplot2

```{r}
library(ggplot2)
ggplot(motos, aes(
  peso, precio)) +
  geom_point(col="violet") +
  labs(
    x = "Peso",
    y = "Precio")+ ggtitle("Precio en funcion del peso")

```

2) Al grafico anterior, agregar una regresion lineal

```{r}
ggplot(motos, aes(
  peso, precio)) +
  geom_point(col="violet") +
  labs(
    x = "Peso",
    y = "Precio")+ ggtitle("Precio en funcion del peso")+geom_smooth(method = "lm")
```

3) Calcular los parametros del modelo

```{r}

modelo<-lm(precio~peso,data = motos)
summary(modelo)

```

4) Seleccionar las columnas precio y peso del data set, utilizando dplyr

```{r}
library(dplyr)
motos %>% select (peso, precio)
```
5) Ordenar de forma ascendente la variable precio y mostrar las primeras 2 filas

```{r}
motos %>% arrange(precio) %>%
  head (2)
```

Para un nuevo lanzamiento de una butaca de autos para niños, se estudió la base de datos Carseats.

La base de datos Carseats contiene las siguientes variables:
Sales: Ventas unitarias (en miles) en cada ubicación
CompPrice: Precio cobrado por la competencia en cada ubicación
Income: Nivel de ingresos de la comunidad (en miles de dólares)
Advertising: Presupuesto de publicidad local para la empresa en cada ubicación (en miles de dólares)
Population: Tamaño de la población en la región (en miles)
Price: Precio que cobra la empresa por los asientos de seguridad en cada sitio
ShelveLoc: Un factor con niveles Malo, Bueno y Medio que indica la calidad de la ubicación de las estanterías para los asientos de seguridad en cada sitio.
Age: Edad media de la población local
Education: Nivel de educación en cada ubicación
Urban: Un factor con niveles No y Sí para indicar si la tienda se encuentra en una ubicación urbana o rural.
US: corresponde a un factor con niveles No y Sí para indicar si la tienda está en EE. UU o no.

```{r}
library(ISLR)
library(tidyverse)
library(ggplot2)
data("Carseats")
Carseats
autos1 <- data.frame(Carseats)
```

```{r}
autos1 %>% filter(US=="Yes" & Income==120)
```

7) Seleccione las variables Age y Education, mostrando las ultimas 5 filas

```{r}
autos1 %>% select(Age,Education) %>% tail(5)
```

8) Realizar el grafico de densidad de la variables Sales

```{r}
ggplot(autos1,aes(Sales,fill="violet"))+geom_density()+ggtitle ("Grafico de densidad")
```

9) Realice un boxplot de la variable Income, segun US.

```{r}
ggplot(autos1,aes(US,Income))+geom_boxplot()+ggtitle("Boxplot")+xlab("Tienda en US")+ylab("Ingreso")
```

10) Seleccione las variables Sales, Price e Income del data frame.

```{r}
autos1 %>% select(Sales,Price, Income)
autos1 %>% select(1,3,6)
```

